臺灣桃園地方法院小額民事判決
111年度壢小字第1266號
原      告  陳明財  
被      告  呂鎮業  
上列當事人間請求損害賠償(交通)事件，原告提起刑事附帶民事
訴訟，經本院刑事庭以111年度壢交簡附民字第122號裁定移送前
來，本院於民國111年9月8日言詞辯論終結，判決如下：
    主    文
一、被告應給付原告新臺幣壹萬壹仟零肆拾元，及自民國一百一
    十一年三月二十六日起至清償日止，按年利率百分之五計算
    之利息。
二、原告其餘之訴駁回。
三、訴訟費用新臺幣壹仟元由被告負擔新臺幣陸佰零伍元，餘由
    原告負擔。
四、本判決原告勝訴部分得假執行。
    理  由  要  領
一、本件除下列理由要領外，依民事訴訟法第436條之18第1項規
    定，僅記載主文，其餘省略。
二、原告主張：被告於民國110年6月5日凌晨0時13分許，駕駛車
    牌號碼0000-00號自用小客車(下稱肇事車輛)，沿桃園市中
    壢區志廣路由民族路往中正路方向，行經志廣路111號前時
    ，本應注意車前狀況，並隨時採取必要之安全措施，依當時
    情形，天候雨、夜間有照明、柏油路面濕潤、無缺陷及無障
    礙物、視距良好等情，並無不能注意之情形，竟疏未注意及
    此，貿然前行，適有原告騎乘車牌號碼000-0000號普通重型
    機車(下稱系爭機車)在上址停等紅燈，被告即駕駛肇事車輛
    自後方撞及系爭機車，致原告人車倒地，因而受有背部及頸
    部挫傷等傷害(下稱本件事故)。原告因本件事故支出醫療費
    用新臺幣（下同）1,740元、系爭車輛維修費用為8,000元（
    皆為零件）、並受有薪資損害5,500元、精神上損害3,000元
    。爰依民法侵權行為之規定，提起本件訴訟等語。並聲明：
    被告應給付原告18,240元，及自起訴狀繕本送達翌日起至清
    償日止，按週年利率5%計算之利息。
三、被告經合法通知，未於本院言詞辯論期日到場，亦未提出書
    狀為任何陳述。
四、是依上揭規定，以下僅就原告得請求之金額記載理由要領：
(一)原告主張因本件事故支出醫療費用1,740元、受有薪資損害5
    ,500元，業據其提出聯新國際醫院療費用收據、診斷證明書
    、foodpanda外送平台薪資紀錄等為證，應予准許。又原告
    因被告上開過失行為，受有上開傷害，堪認原告因此受有精
    神上一定之痛苦，審酌兩造經濟、教育狀況，原告所受為傷
    害等情，本院認原告請求精神慰撫金3,000元核屬適當，亦
    應准許。
(二)系爭車輛維修費用：　　
　1.按不法毀損他人之物者，被害人得請求賠償其物因毀損所減
    少之價額；負損害賠償責任者，除法律另有規定或契約另有
    訂定外，應回復他方損害發生前之原狀，前項情形，債權人
    得請求支付回復原狀所必要之費用，以代回復原狀，民法第
    196條、第213條第1項、第3項分別定有明文。又依民法第19
    6條請求賠償物被毀損所減少之價額，得以修復費用為估定
    之標準，但以必要者為限，例如：修理材料以新品換舊品，
    應予折舊，此有最高法院民國77年5月17日77年度第9次民事
    庭會議決議可資參照。故原告所得請求者既為回復原狀之必
    要費用，倘以維修費用為估定其回復原狀費用之標準，則修
    理材料以新品換舊品時，即應予折舊。
  2.經查，系爭機車為106年11月出廠使用，有車籍資料1份在卷
    可稽，至110年6月5日受損時，已使用逾3年，零件已有折舊
    ，然更新零件之折舊價差顯非必要，自應扣除。本院依行政
    院公布之固定資產耐用年數表及固定資產折舊率表，即系爭
    機車之耐用年數為3年，依定率遞減法每年折舊千分之536，
    其最後1年之折舊額，加歷年折舊累積額，總和不得超過該
    資產成本原額之10分之9之計算方法。系爭機車零件修理費
    用為8,000元，其折舊後為800元（計算式：8,000元×1/10＝8
    00元）是系爭機車之修理必要費用應為800元，原告逾此範
    圍之請求，應屬無據。
(三)從而，本件原告得請求之金額為11,040元(計算式：1,740+5
    ,500+3,000+800=11,040)，原告逾此範圍之請求，核屬無據
    ，應予駁回。　　　
中　　華　　民　　國　　111 　年　　9 　　月　　28　　日
                  中壢簡易庭      法  官  張博鈞
以上為正本係照原本作成。
如不服本判決，應於送達後20日內，向本院提出上訴狀並表明上
訴理由，如於本判決宣示後送達前提起上訴者，應於判決送達後
20日內補提上訴理由書（須附繕本）。
如委任律師提起上訴者，應一併繳納上訴審裁判費。
中　　華　　民　　國　　111 　年　　9 　　月　　28　　日
                                  書記官  張季容
附錄：
一、民事訴訟法第436條之24第2項：
    對於小額程序之第一審裁判上訴或抗告，非以其違背法令為
    理由，不得為之。
二、民事訴訟法第436條之25：
    上訴狀內應記載上訴理由，表明下列各款事項：
    （一）原判決所違背之法令及其具體內容。
    （二）依訴訟資料可認為原判決有違背法令之具體事實。
三、民事訴訟法第471 條第1 項：（依同法第436 條之32第2 項
    規定於小額事件之上訴程式準用之）上訴狀內未表明上訴理
    由者，上訴人應於提起上訴後20日內，提出理由書於原第二
    審法院；未提出者，毌庸命其補正，由原第二審法院以裁定
    駁回之。